【裁判字號】    92,交簡上,9
【裁判日期】    920422
【裁判案由】    公共危險
【裁判全文】
臺灣士林地方法院刑事判決                          九十二年度交簡上字第九號
    上  訴  人
    即  被  告  甲○○
右列上訴人因公共危險案件，不服本院士林簡易庭中華民國九十一年十二月三日九十
一年度交士簡字第一一六五號第一審判決（聲請簡易判決處刑案號：九十一年度偵字
第一○三七九號），提起上訴，本院管轄之第二審合議庭判決如左：
    主  文
上訴駁回。
    事  實
一、甲○○於民國九十一年九月三日晚上九時許，在臺北市○○區○○路立體停車場
    附近某處，與友人共飲用一瓶米酒添加保力達飲料後，明知自己已有醉意不能安
    全駕駛動力交通工具（於同日晚上十一時四十八分許經警查獲後所測得吐氣酒精
    濃度值為○‧五五ＭＧ／Ｌ），自不得駕駛動力交通工具，以免發生危險，竟仍
    騎乘車牌號碼ＡＩＲ—二六八號重型機車（聲請簡易判決處刑書誤繕為ＡＵ—五
    二七二號自小貨車）返家，於同日晚上十一時四十八分許，途經臺北市○○區○
    ○街六十巷內時，經警攔檢測試其呼氣酒精濃度，始查悉上情。
二、案經臺北市政府警察局南港分局（聲請簡易判決處刑書誤載為臺北市政府警察局
    大同分局）報請臺灣士林地方法院檢察署檢察官偵查聲請簡易判決處刑。
    理  由
一、訊據上訴人即被告甲○○固不諱言於右揭時地飲酒後騎乘機車之事實，惟矢口否
    認有酒醉至不能安全駕駛動力交通工具之情事，辯稱：伊當時並沒有喝醉，否則
    何以得騎車回家，原審判太重了云云。然查：按為圖有效防止酗酒駕駛車輛在交
    通往來中所可能衍生之危險，道路交通管理處罰條例第三十五條及刑法第一百八
    十五條之三就此種危險行為均設有處罰之規定，其構成要件，均屬於學說上所謂
    之「抽象危險犯」。立法者之目的，即在於對於法益做前置性保護，換言之，在
    人民生命、身體、財產尚未遭到現實之侵害，或危險狀態還未出現前，即以刑法
    處罰，用以更嚴密地保護各種生活利益。惟飲酒至何種程度，才會對交通參與者
    帶來威脅，達於不能安全駕駛，據國軍退除役官兵輔導委員會臺北榮民總醫院八
    十八年八月五日北總內字第二六八六八號函及附件指出：駕駛人呼氣酒精濃度
    達○‧五ＭＧ／Ｌ時，反應較慢，感覺減低，將影響駕駛，有上開函件暨附件在
    卷可稽，足證呼氣結果達於○‧五ＭＧ／Ｌ以上之程度時，極可能發生交通事故
    ，即是「不能安全駕駛」。而被告為警查獲後測得之呼氣酒精濃度數值為○‧五
    五ＭＧ／Ｌ，有呼氣酒精濃度測試表及臺北市政府警察局九十一年九月三日北市
    警交大字第ＡＢＸ九八七八二八號舉發違反道路交通管理事件通知單各一紙在卷
    足按，顯已超過○‧五ＭＧ／Ｌ，且當時騎乘機車並未依規定使用燈光，行為明
    顯異常，經警查獲、測試、訊問過程，有語無倫次、含糊不清、呆滯木僵、多話
    等現象，亦有測試觀察紀錄表一份，附卷足參，足見其辯稱當時其飲酒後，並沒
    有醉，未達「不能安全駕駛」云云，委無足採。本件事證已臻明確，被告犯行堪
    以認定，應依法論科。
二、核被告所為，係犯刑法第一百八十五條之三之服用酒類不能安全駕駛動力交通工
    具而駕駛罪。原審基此因認被告罪證明確，援引刑事訴訟法第四百四十九條第一
    項前段、第四百五十四條第二項，刑法第一百八十五條之三、第四十二條第二項
    前段，罰金罰鍰提高標準條例第二條之規定，科處上訴人即被告罰金壹萬元，並
    諭知易服勞役之折算標準，認事用法並無不當，量刑亦稱妥適。雖原審誤引用聲
    請簡易判決處刑書所誤載之關於被告所騎乘之車牌號碼為「ＡＵ—五二七二號自
    小貨車」、移送警局為「臺北市政府警察局大同分局」，惟已據聲請人更正聲請
    簡易判決處刑書送達於被告，且該車號及移送警局名稱之誤繕，均無礙於本件犯
    罪事實之認定，業經本院更正如上。被告上訴，指摘原判決不當，核非可採，其
    上訴為無理由，應予駁回。
據上論斷，應依刑事訴訟法第四百五十五條之一第一項、第三項、第三百六十八條，
判決如主文。
本案經檢察官呂文忠到庭執行職務
中      華      民      國    九十二    年      四      月    二十二    日
                                    臺灣士林地方法院刑事第二庭
                                    審判長法  官  杜  惠  錦
                                          法  官  陳  章  榮
                                          法  官  李  昆  霖
右正本證明與原本無異。
本件不得上訴。
                                          書記官  李  佩  真
中      華      民      國    九十二    年      四      月    二十三    日


司法院資訊處製作；財團法人民間司法改革基金會備份。
